---
title: "Redemption_statistika"
output: html_document
date: "2023-12-16"
---

```{r setup, include=FALSE}
knitr::opts_chunk$set(echo = TRUE)
library(tidyverse)
library(readr)
library(utils)
library(stringr)
library(forcats)
library(lubridate)
library(graphics)
library(plotrix)
library(ggplot2)
library(ggpubr)
library(broom)
library(AICcmodavg)
```



**DRUGO PITANJE**
```{r}
data2 <- read_csv("NetflixOriginals.csv")


qqnorm(data1$Runtime , pch = 1, frame = FALSE,main='Runtime'); qqline(data1$Runtime , col = "steelblue", lwd = 2)

qqnorm(log(data1$Runtime) , pch = 1, frame = FALSE,main='Runtime'); qqline(log(data1$Runtime) , col = "steelblue", lwd = 2)


```
Graf ukazuje na to na Runtime varijabla ima donekle normalnu razdiobu, sa time da imamo vecu devijaciju on normalne razdiobe u lijevom repu u manju devjaciju u desom repu

Kad primjenimo logaritam uočavamo da se situacija poboljšava u desnom repu tj da nestaje devijacija, no lijevi rep dobija vecu devijaciju




```{r}
#mozemo gledati više žanrova kao da je svaki svoj stupac ili budu svi u jednom stupcu pa da trazimo u tom stringu odredeni žanr
data_genre_sep <- separate(data2,Genre,into = c("Genre_1","Genre_2","Genre_3","Genre_4"),sep = "/",remove = T)
data_genre_sep


data1 <- data_genre_sep

genre_1_runtime <-data1[,c("Genre_1","Runtime")]
genre_2_runtime <-data1[,c("Genre_2","Runtime")] 
genre_3_runtime <-data1[,c("Genre_3","Runtime")] 
genre_4_runtime <-data1[,c("Genre_4","Runtime")]

colnames(genre_1_runtime)[1] <- "Genre"
colnames(genre_2_runtime)[1] <- "Genre"
colnames(genre_3_runtime)[1] <- "Genre"
colnames(genre_4_runtime)[1] <- "Genre"

genre_runtime <- rbind(genre_1_runtime,genre_2_runtime,genre_3_runtime,genre_4_runtime)
genre_runtime
genre_runtime$Genre <- str_trim(genre_runtime$Genre)

genre_runtime$Genre[genre_runtime$Genre=="Musicial"] <- "Musical"
genre_runtime$Genre[genre_runtime$Genre=="Action thriller"] <- "Action-thriller"
genre_runtime$Genre[genre_runtime$Genre=="Heist film"] <- "Heist"
genre_runtime$Genre[genre_runtime$Genre=="Romance drama"] <- "Romantic drama"
genre_runtime$Genre[genre_runtime$Genre=="Romantic teen drama"] <- "Romantic teenage drama"
genre_runtime$Genre[genre_runtime$Genre=="Science Fiction"] <- "Science fiction"
genre_runtime$Genre[genre_runtime$Genre %in% c("Action","Action comedy","Action-adventure","Action-thriller")] <- "Action"
genre_runtime$Genre[genre_runtime$Genre %in% c("Adventure","Adventure-romance")] <- "Adventure"
genre_runtime$Genre[genre_runtime$Genre %in% c("Animated musical comedy","Animation")] <- "Animation"
genre_runtime$Genre[genre_runtime$Genre %in% c("Black comedy","Comedy","Comedy horror","Comedy mystery","Comedy-drama","Coming-of-age comedy-drama","Dark comedy","Dance comedy")] <- "Comedy"
genre_runtime$Genre[genre_runtime$Genre %in% c("Christian musical","Christmas","Christmas comedy","Christmas musical")] <- "Christmas"
genre_runtime$Genre[genre_runtime$Genre %in% c("Crime drama","Crime thriller")] <- "Crime"
genre_runtime$Genre[genre_runtime$Genre %in% c("Drama","Drama-Comedy","Supernatural drama")] <- "Drama"
genre_runtime$Genre[genre_runtime$Genre %in% c("Family","Family film")] <- "Family"
genre_runtime$Genre[genre_runtime$Genre %in% c("Historical drama","Historical-epic")] <- "Historical"
genre_runtime$Genre[genre_runtime$Genre %in% c("Horror-thriller","Horror thriller","Horror comedy","Horror anthology","Horror")] <- "Horror"
genre_runtime$Genre[genre_runtime$Genre %in% c("Musical","Musical comedy")] <- "Musical"
genre_runtime$Genre[genre_runtime$Genre %in% c("Political thriller","Psychological thriller","Psychological thriller drama")] <- "Psychological"
genre_runtime$Genre[genre_runtime$Genre %in% c("Romantic comedy","Romantic comedy-drama","Romantic drama","Romance","Romantic teenage drama","Romantic thriller")] <- "Romance"
genre_runtime$Genre[genre_runtime$Genre %in% c("Science fiction adventure","Science fiction thriller")] <- "Science fiction"
genre_runtime$Genre[genre_runtime$Genre %in% c("Sports film","Sports-drama")] <- "Sports"
genre_runtime$Genre[genre_runtime$Genre %in% c("Spy thriller","Thriller")] <- "Thriller"
genre_runtime$Genre[genre_runtime$Genre %in% c("Superhero","Superhero-Comedy")] <- "Superhero"
genre_runtime$Genre[genre_runtime$Genre %in% c("Teen comedy horror","Teen comedy-drama")] <- "Teen"
genre_runtime$Genre[genre_runtime$Genre %in% c("Variety Show","Variety show")] <- "Variety"
genre_runtime$Genre[genre_runtime$Genre %in% c("War","War drama","War-Comedy")] <- "War"

genre_runtime <- na.omit(genre_runtime)
genre_runtime


qqnorm(genre_runtime$Runtime[genre_runtime$Genre=="Action"] , pch = 1, frame = FALSE,main='Runtime');qqline(genre_runtime$Runtime[genre_runtime$Genre=="Action"] , col = "steelblue", lwd = 2)
```

ANOVA test za testiranje odnosa Genre i Runtime
H0: srednja vrijednost Runtime za sve Genre je jednaka
H1: srednja vrijednost Runtime za sve Genre nije jednaka
```{r}
one.way <- aov(Runtime ~ Genre, data= genre_runtime)
summary(one.way)

```
Mala vrijednost Pr(>F) (p-value) ukazuje na to da varijabla Genre ima stvaran utjecaj na RunTime varijablu, odnosno da žanr filma ima utjecaj na duljinu samog filma




Deset žanrova sa najduljim trajanjem i deset žanrova sa najkraćim trajanjem
```{r}

genre_runtime %>% group_by(Genre) %>% summarise(mean(Runtime))->genre_runtime_mean
slice_max(genre_runtime_mean,`mean(Runtime)`,n=10)
slice_min(genre_runtime_mean,`mean(Runtime)`,n=10)


```
```{r}

library(ggplot2)
library(dplyr)

# Assuming your data frame is named 'your_data_frame'
genre_runtime_mean %>%
  arrange(`mean(Runtime)`) %>%
  mutate(Genre = factor(Genre, levels = unique(Genre))) %>%
  ggplot(aes(x = Genre, y = `mean(Runtime)`)) +
    geom_segment(aes(xend = Genre, yend = 0)) +
    geom_point(size = 4, color = "orange") +
    theme_bw() +
    xlab("")+
    theme(axis.text.x = element_text(angle = 90, vjust = 0.5, hjust = 1))

```



**TRECE PITANJE**
```{r}


data3 <- data_genre_sep
premiere_score <- data3[,c("Premiere","IMDB Score")]
str_replace(premiere_score$Premiere,"January","1, ")
premiere_score$Premiere <- str_replace(premiere_score$Premiere,"January","1, ")
premiere_score$Premiere <- str_replace(premiere_score$Premiere,"February","2, ")
premiere_score$Premiere <- str_replace(premiere_score$Premiere,"March","3, ")
premiere_score$Premiere <- str_replace(premiere_score$Premiere,"April","4, ")
premiere_score$Premiere <- str_replace(premiere_score$Premiere,"May","5, ")
premiere_score$Premiere <- str_replace(premiere_score$Premiere,"June","6, ")
premiere_score$Premiere <- str_replace(premiere_score$Premiere,"July","7, ")
premiere_score$Premiere <- str_replace(premiere_score$Premiere,"August","8, ")
premiere_score$Premiere <- str_replace(premiere_score$Premiere,"September","9, ")
premiere_score$Premiere <- str_replace(premiere_score$Premiere,"October","10, ")
premiere_score$Premiere <- str_replace(premiere_score$Premiere,"November","11, ")
premiere_score$Premiere <- str_replace(premiere_score$Premiere,"December","12, ")
premiere_score$Premiere <- mdy(premiere_score$Premiere)
premiere_score


premiereMonth_score <- premiere_score
premiereMonth_score$Premiere <- month(premiereMonth_score$Premiere)
names(premiereMonth_score) <- c("Premiere_Month","IMDB_Score")
premiereMonth_score

one.way <- aov(IMDB_Score~Premiere_Month,data=premiereMonth_score)
summary(one.way)

premiereMonth_score %>% group_by(Premiere_Month) %>% summarise(mean(IMDB_Score))-> premiereMonth_scoreMean
premiereMonth_scoreMean


```

