---
title: "Redemption_statistika"
output: html_document
date: "2023-12-16"
---

```{r setup, include=FALSE}
knitr::opts_chunk$set(echo = TRUE)
library(tidyverse)
library(readr)
library(utils)
library(stringr)
library(forcats)
library(lubridate)
library(graphics)
library(plotrix)
library(ggplot2)
library(ggpubr)
library(broom)
library(AICcmodavg)
```



```{r}
data2 <- read_csv("NetflixOriginals.csv")

data_genre_sep <- separate(data2,Genre,into = c("Genre_1","Genre_2","Genre_3","Genre_4"),sep = "/",remove = T)
data_genre_sep

data1 <- data_genre_sep

genre_1_runtime <-data1[,c("Genre_1","Language")]
genre_2_runtime <-data1[,c("Genre_2","Language")] 
genre_3_runtime <-data1[,c("Genre_3","Language")] 
genre_4_runtime <-data1[,c("Genre_4","Language")]

colnames(genre_1_runtime)[1] <- "Genre"
colnames(genre_2_runtime)[1] <- "Genre"
colnames(genre_3_runtime)[1] <- "Genre"
colnames(genre_4_runtime)[1] <- "Genre"

genre_language <- rbind(genre_1_runtime,genre_2_runtime,genre_3_runtime,genre_4_runtime)
genre_language
genre_language$Genre <- str_trim(genre_language$Genre)

genre_language$Genre[genre_language$Genre=="Musicial"] <- "Musical"
genre_language$Genre[genre_language$Genre=="Action thriller"] <- "Action-thriller"
genre_language$Genre[genre_language$Genre=="Heist film"] <- "Heist"
genre_language$Genre[genre_language$Genre=="Romance drama"] <- "Romantic drama"
genre_language$Genre[genre_language$Genre=="Romantic teen drama"] <- "Romantic teenage drama"
genre_language$Genre[genre_language$Genre=="Science Fiction"] <- "Science fiction"
genre_language$Genre[genre_language$Genre %in% c("Action","Action comedy","Action-adventure","Action-thriller")] <- "Action"
genre_language$Genre[genre_language$Genre %in% c("Adventure","Adventure-romance")] <- "Adventure"
genre_language$Genre[genre_language$Genre %in% c("Animated musical comedy","Animation")] <- "Animation"
genre_language$Genre[genre_language$Genre %in% c("Black comedy","Comedy","Comedy horror","Comedy mystery","Comedy-drama","Coming-of-age comedy-drama","Dark comedy","Dance comedy")] <- "Comedy"
genre_language$Genre[genre_language$Genre %in% c("Christian musical","Christmas","Christmas comedy","Christmas musical")] <- "Christmas"
genre_language$Genre[genre_language$Genre %in% c("Crime drama","Crime thriller")] <- "Crime"
genre_language$Genre[genre_language$Genre %in% c("Drama","Drama-Comedy","Supernatural drama")] <- "Drama"
genre_language$Genre[genre_language$Genre %in% c("Family","Family film")] <- "Family"
genre_language$Genre[genre_language$Genre %in% c("Historical drama","Historical-epic")] <- "Historical"
genre_language$Genre[genre_language$Genre %in% c("Horror-thriller","Horror thriller","Horror comedy","Horror anthology","Horror")] <- "Horror"
genre_language$Genre[genre_language$Genre %in% c("Musical","Musical comedy")] <- "Musical"
genre_language$Genre[genre_language$Genre %in% c("Political thriller","Psychological thriller","Psychological thriller drama")] <- "Psychological"
genre_language$Genre[genre_language$Genre %in% c("Romantic comedy","Romantic comedy-drama","Romantic drama","Romance","Romantic teenage drama","Romantic thriller")] <- "Romance"
genre_language$Genre[genre_language$Genre %in% c("Science fiction adventure","Science fiction thriller")] <- "Science fiction"
genre_language$Genre[genre_language$Genre %in% c("Sports film","Sports-drama")] <- "Sports"
genre_language$Genre[genre_language$Genre %in% c("Spy thriller","Thriller")] <- "Thriller"
genre_language$Genre[genre_language$Genre %in% c("Superhero","Superhero-Comedy")] <- "Superhero"
genre_language$Genre[genre_language$Genre %in% c("Teen comedy horror","Teen comedy-drama")] <- "Teen"
genre_language$Genre[genre_language$Genre %in% c("Variety Show","Variety show")] <- "Variety"
genre_language$Genre[genre_language$Genre %in% c("War","War drama","War-Comedy")] <- "War"

```


**PRVO PITANJE**
```{r}
#rastavimo po jezicima
genre_language$Language[genre_language$Language=="English/Japanese"] <- "Japanese"
genre_language$Language[genre_language$Language=="English/Spanish"] <- "Spanish"
genre_language$Language[genre_language$Language=="Spanish/Basque"] <- "Spanish"
genre_language$Language[genre_language$Language=="Spanish/Catalan"] <- "Spanish"
genre_language$Language[genre_language$Language=="English/Swedish"] <- "Swedish"
genre_language$Language[genre_language$Language=="English/Taiwanese/Mandarin"] <- "English"
genre_language$Language[genre_language$Language=="Thia/English"] <- "English"
genre_language$Language[genre_language$Language=="English/Mandarin"] <- "Mandarin"
genre_language$Language[genre_language$Language=="Khmer/English/French"] <- "French"
genre_language$Language[genre_language$Language=="English/Hindi"] <- "Hindi"
genre_language$Language[genre_language$Language=="Spanish/English"] <- "Spanish"
genre_language$Language[genre_language$Language=="English/Korean"] <- "Korean"
genre_language$Language[genre_language$Language=="English/Arabic"] <- "Arabic"
genre_language$Language[genre_language$Language=="English/Russian"] <- "Russian"
genre_language$Language[genre_language$Language=="English/Akan"] <- "English"
genre_language$Language[genre_language$Language=="English/Ukranian/Russian"] <- "Russian"
genre_language

genre_language <- genre_language %>% filter_all(all_vars(. != "NA"))
genre_language


table(genre_language$Language) %>% sort()
#razdvajamo po jezicima
data_Portugese <- subset(genre_language,  Language== "Portuguese")
data_Italian <- subset(genre_language,  Language== "Italian")
data_French <- subset(genre_language,  Language== "French")
data_Hindi <- subset(genre_language,  Language== "Hindi")
data_Spanish <- subset(genre_language,  Language== "Spanish")
data_English <- subset(genre_language,  Language== "English")
data_Indonesian <- subset(genre_language,  Language== "Indonesian")
data_Japanese <- subset(genre_language,  Language== "Japanese")
data_Korean <- subset(genre_language,  Language== "Korean")
data_Turkish <- subset(genre_language,  Language== "Turkish")

data_Portugese$Genre <- factor(data_Portugese$Genre)
data_Italian$Genre <- factor(data_Italian$Genre)
data_French$Genre <- factor(data_French$Genre)
data_Hindi$Genre <- factor(data_Hindi$Genre)
data_Spanish$Genre <- factor(data_Spanish$Genre)
data_English$Genre <- factor(data_English$Genre)
data_Indonesian$Genre <- factor(data_Indonesian$Genre)
data_Japanese$Genre <- factor(data_Japanese$Genre)
data_Korean$Genre <- factor(data_Korean$Genre)
data_Turkish$Genre <- factor(data_Turkish$Genre)


ggplot(data_Portugese, aes(x = Genre)) +
  geom_bar(fill = "skyblue", color = "black") +
  labs(title = "Broj filmova po žanru", x = "Žanr", y = "Broj filmova")


table(data_English$Genre)

# Brojanje pojavljivanja žanrova
genre_counts <- data_English %>% count(Genre)

# Filtriranje žanrova koji se pojavljuju 10 ili više puta
data_English_filtered <- data_English %>% 
  filter(Genre %in% genre_counts$Genre[genre_counts$n >= 8])


ggplot(data_English_filtered, aes(x = Genre)) +
  geom_bar(fill = "skyblue", color = "black") +
  labs(title = "Broj filmova po žanru", x = "Žanr", y = "Broj filmova")+
  theme(axis.text.x = element_text(angle=45,hjust = 1))



# Navedite žanrove koje želite ukloniti
jezici_za_sadržavanje <- c("Portuguese", "Italian","French","Hindi","Spanish","English","Indonesian","Japanese","Korean","Turkish")

# Filtrirajte podatke tako da uklonite retke s određenim žanrovima
genre_language_filtered <- genre_language %>% filter(Language %in% jezici_za_sadržavanje)

genre_language_filtered


genre_language_filtered$Language <- factor(genre_language_filtered$Language)
```

Iz ove tablice možemo zaključiti da ne možemo koristiti Hi-kvadrat test jer preduvjet očekivane frekvencije nije bio zadovoljen (očekivana frekvencija mora biti veća od 5)
```{r}
# Kreiranje kontingencijske tablice
contingency_table <- table(genre_language_filtered$Genre, genre_language_filtered$Language)


barplot(contingency_table, col = c("red", "blue"), beside = TRUE, legend = TRUE)


```

Razlog korištenja Ficherovog testa je ne mogućnost korištenja Hi-kvadrat testa
Postavljanje hipoteza:
H0: ne postoji povezanost između Žanra i Područja
H1: postoji povezanost između Žanra i Područja
alpha=0.05
```{r}

fisher_test <- fisher.test(contingency_table, simulate.p.value = TRUE)
print(fisher_test)

ggplot(as.data.frame.table(contingency_table), aes(x = Var1, y = Var2, fill = log(Freq + 1))) +
  geom_tile() +
  scale_fill_gradient(low = "white", high = "red") +
  labs(title = "Heatmap - Fisherov test" ,x = "Genre", y = "Language",fill="Frekvencija") +
  theme_minimal() +
  theme(axis.text.x = element_text(angle = 90, hjust = 1))


```
Sudeći po p-vrijednosti koja je veća alpha vrijednosti, nemamo dovoljno statističkih dokaza da odbacimo H0 hipotezu tj. ne možemo zaključiti da postoji povezanost između Zanra i Područja, što je mudro


**DRUGO PITANJE**
```{r}
data2 <- read_csv("NetflixOriginals.csv")



qqnorm(data1$Runtime , pch = 1, frame = FALSE,main='Runtime'); qqline(data1$Runtime , col = "steelblue", lwd = 2)

qqnorm(log(data1$Runtime) , pch = 1, frame = FALSE,main='Runtime'); qqline(log(data1$Runtime) , col = "steelblue", lwd = 2)


```
Graf ukazuje na to na Runtime varijabla ima donekle normalnu razdiobu, sa time da imamo vecu devijaciju od normalne razdiobe u lijevom repu a manju devjaciju u desom repu

Kad primjenimo logaritam uočavamo da se situacija poboljšava u desnom repu tj da nestaje devijacija, no lijevi rep dobija vecu devijaciju




```{r}
#mozemo gledati više žanrova kao da je svaki svoj stupac ili budu svi u jednom stupcu pa da trazimo u tom stringu odredeni žanr
data_genre_sep <- separate(data2,Genre,into = c("Genre_1","Genre_2","Genre_3","Genre_4"),sep = "/",remove = T)
data_genre_sep


data1 <- data_genre_sep

genre_1_runtime <-data1[,c("Genre_1","Runtime")]
genre_2_runtime <-data1[,c("Genre_2","Runtime")] 
genre_3_runtime <-data1[,c("Genre_3","Runtime")] 
genre_4_runtime <-data1[,c("Genre_4","Runtime")]

colnames(genre_1_runtime)[1] <- "Genre"
colnames(genre_2_runtime)[1] <- "Genre"
colnames(genre_3_runtime)[1] <- "Genre"
colnames(genre_4_runtime)[1] <- "Genre"

genre_runtime <- rbind(genre_1_runtime,genre_2_runtime,genre_3_runtime,genre_4_runtime)
genre_runtime
genre_runtime$Genre <- str_trim(genre_runtime$Genre)

genre_runtime$Genre[genre_runtime$Genre=="Musicial"] <- "Musical"
genre_runtime$Genre[genre_runtime$Genre=="Action thriller"] <- "Action-thriller"
genre_runtime$Genre[genre_runtime$Genre=="Heist film"] <- "Heist"
genre_runtime$Genre[genre_runtime$Genre=="Romance drama"] <- "Romantic drama"
genre_runtime$Genre[genre_runtime$Genre=="Romantic teen drama"] <- "Romantic teenage drama"
genre_runtime$Genre[genre_runtime$Genre=="Science Fiction"] <- "Science fiction"
genre_runtime$Genre[genre_runtime$Genre %in% c("Action","Action comedy","Action-adventure","Action-thriller")] <- "Action"
genre_runtime$Genre[genre_runtime$Genre %in% c("Adventure","Adventure-romance")] <- "Adventure"
genre_runtime$Genre[genre_runtime$Genre %in% c("Animated musical comedy","Animation")] <- "Animation"
genre_runtime$Genre[genre_runtime$Genre %in% c("Black comedy","Comedy","Comedy horror","Comedy mystery","Comedy-drama","Coming-of-age comedy-drama","Dark comedy","Dance comedy")] <- "Comedy"
genre_runtime$Genre[genre_runtime$Genre %in% c("Christian musical","Christmas","Christmas comedy","Christmas musical")] <- "Christmas"
genre_runtime$Genre[genre_runtime$Genre %in% c("Crime drama","Crime thriller")] <- "Crime"
genre_runtime$Genre[genre_runtime$Genre %in% c("Drama","Drama-Comedy","Supernatural drama")] <- "Drama"
genre_runtime$Genre[genre_runtime$Genre %in% c("Family","Family film")] <- "Family"
genre_runtime$Genre[genre_runtime$Genre %in% c("Historical drama","Historical-epic")] <- "Historical"
genre_runtime$Genre[genre_runtime$Genre %in% c("Horror-thriller","Horror thriller","Horror comedy","Horror anthology","Horror")] <- "Horror"
genre_runtime$Genre[genre_runtime$Genre %in% c("Musical","Musical comedy")] <- "Musical"
genre_runtime$Genre[genre_runtime$Genre %in% c("Political thriller","Psychological thriller","Psychological thriller drama")] <- "Psychological"
genre_runtime$Genre[genre_runtime$Genre %in% c("Romantic comedy","Romantic comedy-drama","Romantic drama","Romance","Romantic teenage drama","Romantic thriller")] <- "Romance"
genre_runtime$Genre[genre_runtime$Genre %in% c("Science fiction adventure","Science fiction thriller")] <- "Science fiction"
genre_runtime$Genre[genre_runtime$Genre %in% c("Sports film","Sports-drama")] <- "Sports"
genre_runtime$Genre[genre_runtime$Genre %in% c("Spy thriller","Thriller")] <- "Thriller"
genre_runtime$Genre[genre_runtime$Genre %in% c("Superhero","Superhero-Comedy")] <- "Superhero"
genre_runtime$Genre[genre_runtime$Genre %in% c("Teen comedy horror","Teen comedy-drama")] <- "Teen"
genre_runtime$Genre[genre_runtime$Genre %in% c("Variety Show","Variety show")] <- "Variety"
genre_runtime$Genre[genre_runtime$Genre %in% c("War","War drama","War-Comedy")] <- "War"

genre_runtime <- na.omit(genre_runtime)
genre_runtime

table(genre_runtime$Genre) %>% sort()


qqnorm(genre_runtime$Runtime[genre_runtime$Genre=="Action"] , pch = 1, frame = FALSE,main='Runtime');qqline(genre_runtime$Runtime[genre_runtime$Genre=="Action"] , col = "steelblue", lwd = 2)

boxplot(Runtime ~ Genre, data = genre_runtime[genre_runtime$Genre=="Action",], col = "lightgreen", main = "Boxplot - Trajanje filmova žanra Action", ylab = "Trajanje (min)")

qqnorm(genre_runtime$Runtime[genre_runtime$Genre=="Comedy"] , pch = 1, frame = FALSE,main='Runtime');qqline(genre_runtime$Runtime[genre_runtime$Genre=="Action"] , col = "steelblue", lwd = 2)

boxplot(Runtime ~ Genre, data = genre_runtime[genre_runtime$Genre=="Comedy",], col = "lightgreen", main = "Boxplot - Trajanje filmova žanra Comedy", ylab = "Trajanje (min)")

qqnorm(genre_runtime$Runtime[genre_runtime$Genre=="Documentary"] , pch = 1, frame = FALSE,main='Runtime');qqline(genre_runtime$Runtime[genre_runtime$Genre=="Action"] , col = "steelblue", lwd = 2)

boxplot(Runtime ~ Genre, data = genre_runtime[genre_runtime$Genre=="Documentary",], col = "lightgreen", main = "Boxplot - Trajanje filmova žanra Documentary", ylab = "Trajanje (min)")

hist(genre_runtime$Runtime[genre_runtime$Genre=="Documentary"], col = "skyblue", main = "Histogram - Trajanje filmova žanra Action", xlab = "Trajanje (min)", ylab = "Broj filmova")


```

ANOVA test za testiranje odnosa Genre i Runtime
H0: srednja vrijednost Runtime za sve Genre je jednaka
H1: srednja vrijednost Runtime za sve Genre nije jednaka
```{r}
one.way <- aov(Runtime ~ Genre, data= genre_runtime)
summary(one.way)

```
Mala vrijednost Pr(>F) (p-value) ukazuje na to da varijabla Genre ima stvaran utjecaj na RunTime varijablu, odnosno da žanr filma ima utjecaj na duljinu samog filma




Deset žanrova sa najduljim trajanjem i deset žanrova sa najkraćim trajanjem
```{r}

genre_runtime %>% group_by(Genre) %>% summarise(mean(Runtime))->genre_runtime_mean
rbind(slice_max(genre_runtime_mean,`mean(Runtime)`,n=5),slice_min(genre_runtime_mean,`mean(Runtime)`,n=5))



```
```{r}

library(ggplot2)
library(dplyr)

# Assuming your data frame is named 'your_data_frame'
genre_runtime_mean %>%
  arrange(`mean(Runtime)`) %>%
  mutate(Genre = factor(Genre, levels = unique(Genre))) %>%
  ggplot(aes(x = Genre, y = `mean(Runtime)`)) +
    geom_segment(aes(xend = Genre, yend = 0)) +
    geom_point(size = 4, color = "orange") +
    theme_bw() +
    xlab("")+
    theme(axis.text.x = element_text(angle = 90, vjust = 0.5, hjust = 1))

```



**TRECE PITANJE**
```{r}
data3 <- data2
data3

data3$Year <- sub(".*?(\\d{4}).*", "\\1", data3$Premiere)
data3
score_year <- data3[, c("IMDB Score", "Year")]
score_year
score_year$Year <- as.numeric(score_year$Year)
score_year
summary(score_year)



score_year <- mutate(score_year, Year = ifelse(Year %in% c(2014,2015,2016,2017), "stari", as.character(Year)))
score_year <- mutate(score_year, Year = ifelse(Year %in% c(2018, 2019), "srednji", as.character(Year)))
score_year <- mutate(score_year, Year = ifelse(Year %in% c(2020, 2021), "novi", as.character(Year)))

score_year$Year <- as.factor(score_year$Year)
score_year


ggplot(score_year, aes(x = Year, y = `IMDB Score`, fill = Year)) +
  geom_boxplot() +
  labs(title = "Boxplot - IMDB Score po Godini", y = "IMDB Score") +
  scale_fill_manual(values = c("srednji" = "lightblue", "novi" = "lightgreen")) +
  theme_minimal()
```

ANOVA test za testiranje odnosa Razdoblja i IMDB Scorea
H0: srednja vrijednost IMDB Scorea za sva Razdoblja je jednaka
H1: srednja vrijednost IMDB Scorea za sva Razdoblja nije jednaka
```{r}
# Izvršavanje ANOVA analize
anova_result <- aov(`IMDB Score` ~ Year, data = score_year)

# Ispisivanje rezultata
summary(anova_result)

```
 P-vrijednost manja od 0.05 sugerira da postoji statistički značajna razlika između godina u odnosu na IMDB Score. Ova razlika nije nužno velika, ali je statistički značajna. Možemo odbaciti H0 u korist H1



```{r}
score_year %>% group_by(Year) %>% summarise(avgOcjena=mean(`IMDB Score`))->score_year_mean
score_year_mean
```
**CETVRTO PITANJE**
```{r}
data4 <- data2
data4 <- data4[,c("Runtime","IMDB Score")]


boxplot(data4$Runtime)
summary(data4$Runtime)


lmOcjene = lm(`IMDB Score`~Runtime, data = data4) #Create the linear regression
summary(lmOcjene) #Review the results

ggplot(data4, aes(x = Runtime, y = `IMDB Score`)) +
  geom_point() +
  geom_smooth(method = "lm", se = FALSE) +
  labs(title = "Regresijski grafikon - IMDB Score vs. Runtime", 
       x = "Trajanje filma", y = "IMDB Score")

```


Ako uzmemo u obzir sve filmove, vidimo blagi negativni trend u odnosu Ocjene i Duljine
```{r}
# Izračunajte kvantil
quantile_threshold <- quantile(data4$Runtime, probs = 0.67)  # Top 33%

# Izdvojite retke s 'Runtime' u top 33%
selected_rows <- data4 %>%
  filter(Runtime >= quantile_threshold)

# Ispis odabranih redaka
print(selected_rows)

lmOcjene = lm(`IMDB Score`~Runtime , data = selected_rows) #Create the linear regression
summary(lmOcjene) #Review the results

ggplot(selected_rows, aes(x = Runtime, y = `IMDB Score`)) +
  geom_point() +
  geom_smooth(method = "lm", se = FALSE) +
  labs(title = "Regresijski grafikon - IMDB Score vs. Runtime", 
       x = "Trajanje filma", y = "IMDB Score")


reziduali <- residuals(lmOcjene)
reziduali

plot(reziduali)

```


A ako uzmemo u obzir samo filmove koji pripadaju u gornjih 33% po Runtimeu, možemo primjetiti blagi pozitivni trend.

Reziduali također imaju srednju vrijednost blizu nule, što je dobro. Srednja vrijednost reziduala blizu nule ukazuje na to da model nije sustavno precijenio ili podcijenio stvarne vrijednosti.

**PETI ZADATAK**
```{r}
data5 <- data2
score_runtime_language <-data5[,c("IMDB Score","Runtime","Language")] 
score_runtime_language

score_runtime_language$Language[score_runtime_language$Language=="English/Japanese"] <- "Japanese"
score_runtime_language$Language[score_runtime_language$Language=="English/Spanish"] <- "Spanish"
score_runtime_language$Language[score_runtime_language$Language=="Spanish/Basque"] <- "Spanish"
score_runtime_language$Language[score_runtime_language$Language=="Spanish/Catalan"] <- "Spanish"
score_runtime_language$Language[score_runtime_language$Language=="English/Swedish"] <- "Swedish"
score_runtime_language$Language[score_runtime_language$Language=="English/Taiwanese/Mandarin"] <- "English"
score_runtime_language$Language[score_runtime_language$Language=="Thia/English"] <- "English"
score_runtime_language$Language[score_runtime_language$Language=="English/Mandarin"] <- "Mandarin"
score_runtime_language$Language[score_runtime_language$Language=="Khmer/English/French"] <- "French"
score_runtime_language$Language[score_runtime_language$Language=="English/Hindi"] <- "Hindi"
score_runtime_language$Language[score_runtime_language$Language=="Spanish/English"] <- "Spanish"
score_runtime_language$Language[score_runtime_language$Language=="English/Korean"] <- "Korean"
score_runtime_language$Language[score_runtime_language$Language=="English/Arabic"] <- "Arabic"
score_runtime_language$Language[score_runtime_language$Language=="English/Russian"] <- "Russian"
score_runtime_language$Language[score_runtime_language$Language=="English/Akan"] <- "English"
score_runtime_language$Language[score_runtime_language$Language=="English/Ukranian/Russian"] <- "Russian"

score_runtime_language

jezici_za_sadržavanje <- c("Portuguese", "Italian","French","Hindi","Spanish","English","Indonesian","Japanese","Korean","Turkish")

# Filtrirajte podatke tako da uklonite retke s određenim žanrovima
score_runtime_language_filtered <- score_runtime_language %>% filter(Language %in% jezici_za_sadržavanje)

score_runtime_language_filtered

require(fastDummies)
score_runtime_language_filtered.d <- dummy_cols(score_runtime_language_filtered, select_columns='Language')


lm_score_runtime_lang <- lm(`IMDB Score`~Runtime + Language_English+Language_French+Language_Hindi+Language_Indonesian+Language_Italian+Language_Japanese+Language_Korean+Language_Portuguese+Language_Spanish+Language_Turkish, data=score_runtime_language_filtered.d)
summary(lm_score_runtime_lang)
```
Iz priloženog vidimo da nema korelacije između Ocjene filma te kombinacije Duljine trajanje i Jezika jer model objašnjava samo 4.4% varijance u izlaznim podacima, a sudeći po F-testu kombinacija Duljine filma te Jezika nema značajnog utjecaja na ishod ocjene 

```{r}
data5_plusGenre <- data_genre_sep

genre_1_runtime <-data5_plusGenre[,c("Genre_1","Runtime","IMDB Score")]
genre_2_runtime <-data5_plusGenre[,c("Genre_2","Runtime","IMDB Score")] 
genre_3_runtime <-data5_plusGenre[,c("Genre_3","Runtime","IMDB Score")] 
genre_4_runtime <-data5_plusGenre[,c("Genre_4","Runtime","IMDB Score")]

colnames(genre_1_runtime)[1] <- "Genre"
colnames(genre_2_runtime)[1] <- "Genre"
colnames(genre_3_runtime)[1] <- "Genre"
colnames(genre_4_runtime)[1] <- "Genre"

genre_runtime <- rbind(genre_1_runtime,genre_2_runtime,genre_3_runtime,genre_4_runtime)
genre_runtime
genre_runtime$Genre <- str_trim(genre_runtime$Genre)

genre_runtime$Genre[genre_runtime$Genre=="Musicial"] <- "Musical"
genre_runtime$Genre[genre_runtime$Genre=="Action thriller"] <- "Action-thriller"
genre_runtime$Genre[genre_runtime$Genre=="Heist film"] <- "Heist"
genre_runtime$Genre[genre_runtime$Genre=="Romance drama"] <- "Romantic drama"
genre_runtime$Genre[genre_runtime$Genre=="Romantic teen drama"] <- "Romantic teenage drama"
genre_runtime$Genre[genre_runtime$Genre=="Science Fiction"] <- "Science fiction"
genre_runtime$Genre[genre_runtime$Genre %in% c("Action","Action comedy","Action-adventure","Action-thriller")] <- "Action"
genre_runtime$Genre[genre_runtime$Genre %in% c("Adventure","Adventure-romance")] <- "Adventure"
genre_runtime$Genre[genre_runtime$Genre %in% c("Animated musical comedy","Animation")] <- "Animation"
genre_runtime$Genre[genre_runtime$Genre %in% c("Black comedy","Comedy","Comedy horror","Comedy mystery","Comedy-drama","Coming-of-age comedy-drama","Dark comedy","Dance comedy")] <- "Comedy"
genre_runtime$Genre[genre_runtime$Genre %in% c("Christian musical","Christmas","Christmas comedy","Christmas musical")] <- "Christmas"
genre_runtime$Genre[genre_runtime$Genre %in% c("Crime drama","Crime thriller")] <- "Crime"
genre_runtime$Genre[genre_runtime$Genre %in% c("Drama","Drama-Comedy","Supernatural drama")] <- "Drama"
genre_runtime$Genre[genre_runtime$Genre %in% c("Family","Family film")] <- "Family"
genre_runtime$Genre[genre_runtime$Genre %in% c("Historical drama","Historical-epic")] <- "Historical"
genre_runtime$Genre[genre_runtime$Genre %in% c("Horror-thriller","Horror thriller","Horror comedy","Horror anthology","Horror")] <- "Horror"
genre_runtime$Genre[genre_runtime$Genre %in% c("Musical","Musical comedy")] <- "Musical"
genre_runtime$Genre[genre_runtime$Genre %in% c("Political thriller","Psychological thriller","Psychological thriller drama")] <- "Psychological"
genre_runtime$Genre[genre_runtime$Genre %in% c("Romantic comedy","Romantic comedy-drama","Romantic drama","Romance","Romantic teenage drama","Romantic thriller")] <- "Romance"
genre_runtime$Genre[genre_runtime$Genre %in% c("Science fiction adventure","Science fiction thriller")] <- "Science fiction"
genre_runtime$Genre[genre_runtime$Genre %in% c("Sports film","Sports-drama")] <- "Sports"
genre_runtime$Genre[genre_runtime$Genre %in% c("Spy thriller","Thriller")] <- "Thriller"
genre_runtime$Genre[genre_runtime$Genre %in% c("Superhero","Superhero-Comedy")] <- "Superhero"
genre_runtime$Genre[genre_runtime$Genre %in% c("Teen comedy horror","Teen comedy-drama")] <- "Teen"
genre_runtime$Genre[genre_runtime$Genre %in% c("Variety Show","Variety show")] <- "Variety"
genre_runtime$Genre[genre_runtime$Genre %in% c("War","War drama","War-Comedy")] <- "War"

genre_runtime <- na.omit(genre_runtime)




# Primjena "one-hot encoding" na varijablu 'Genre'
score_runtime_genre_d <- dummy_cols(genre_runtime, select_columns='Genre', remove_first_dummy = TRUE)
score_runtime_genre_d_dobar <- score_runtime_genre_d[-1]

# Stvaranje linearnog modela
lm_score_runtime_genre <- lm(`IMDB Score` ~ Runtime + ., data=score_runtime_genre_d_dobar)

# Prikazivanje rezultata modela
summary(lm_score_runtime_genre)

score_runtime_genre_d_no_runtime <- score_runtime_genre_d[-1]
score_runtime_genre_d_no_runtime <- score_runtime_genre_d_no_runtime[-1]
lm_score_genre <- lm(`IMDB Score` ~ . , data=score_runtime_genre_d_no_runtime)

# Prikazivanje rezultata modela
summary(lm_score_genre)


```
R² ovdje objašnjava čak 30% varijance i to potvrđuje jako mala p-vrijednost u upućuje nas na to da kombinacija Duljine i Žanra filma i značajan utjecaj na ocjenu


```{r}
data5_plusGenre_plusPremiere <- data_genre_sep

genre_1_runtime <-data5_plusGenre_plusPremiere[,c("Genre_1","Premiere","IMDB Score")]
genre_2_runtime <-data5_plusGenre_plusPremiere[,c("Genre_2","Premiere","IMDB Score")] 
genre_3_runtime <-data5_plusGenre_plusPremiere[,c("Genre_3","Premiere","IMDB Score")] 
genre_4_runtime <-data5_plusGenre_plusPremiere[,c("Genre_4","Premiere","IMDB Score")]

colnames(genre_1_runtime)[1] <- "Genre"
colnames(genre_2_runtime)[1] <- "Genre"
colnames(genre_3_runtime)[1] <- "Genre"
colnames(genre_4_runtime)[1] <- "Genre"

genre_score_premiere <- rbind(genre_1_runtime,genre_2_runtime,genre_3_runtime,genre_4_runtime)
genre_score_premiere
genre_score_premiere$Genre <- str_trim(genre_score_premiere$Genre)

genre_score_premiere$Genre[genre_score_premiere$Genre=="Musicial"] <- "Musical"
genre_score_premiere$Genre[genre_score_premiere$Genre=="Action thriller"] <- "Action-thriller"
genre_score_premiere$Genre[genre_score_premiere$Genre=="Heist film"] <- "Heist"
genre_score_premiere$Genre[genre_score_premiere$Genre=="Romance drama"] <- "Romantic drama"
genre_score_premiere$Genre[genre_score_premiere$Genre=="Romantic teen drama"] <- "Romantic teenage drama"
genre_score_premiere$Genre[genre_score_premiere$Genre=="Science Fiction"] <- "Science fiction"
genre_score_premiere$Genre[genre_score_premiere$Genre %in% c("Action","Action comedy","Action-adventure","Action-thriller")] <- "Action"
genre_score_premiere$Genre[genre_score_premiere$Genre %in% c("Adventure","Adventure-romance")] <- "Adventure"
genre_score_premiere$Genre[genre_score_premiere$Genre %in% c("Animated musical comedy","Animation")] <- "Animation"
genre_score_premiere$Genre[genre_score_premiere$Genre %in% c("Black comedy","Comedy","Comedy horror","Comedy mystery","Comedy-drama","Coming-of-age comedy-drama","Dark comedy","Dance comedy")] <- "Comedy"
genre_score_premiere$Genre[genre_score_premiere$Genre %in% c("Christian musical","Christmas","Christmas comedy","Christmas musical")] <- "Christmas"
genre_score_premiere$Genre[genre_score_premiere$Genre %in% c("Crime drama","Crime thriller")] <- "Crime"
genre_score_premiere$Genre[genre_score_premiere$Genre %in% c("Drama","Drama-Comedy","Supernatural drama")] <- "Drama"
genre_score_premiere$Genre[genre_score_premiere$Genre %in% c("Family","Family film")] <- "Family"
genre_score_premiere$Genre[genre_score_premiere$Genre %in% c("Historical drama","Historical-epic")] <- "Historical"
genre_score_premiere$Genre[genre_score_premiere$Genre %in% c("Horror-thriller","Horror thriller","Horror comedy","Horror anthology","Horror")] <- "Horror"
genre_score_premiere$Genre[genre_score_premiere$Genre %in% c("Musical","Musical comedy")] <- "Musical"
genre_score_premiere$Genre[genre_score_premiere$Genre %in% c("Political thriller","Psychological thriller","Psychological thriller drama")] <- "Psychological"
genre_score_premiere$Genre[genre_score_premiere$Genre %in% c("Romantic comedy","Romantic comedy-drama","Romantic drama","Romance","Romantic teenage drama","Romantic thriller")] <- "Romance"
genre_score_premiere$Genre[genre_score_premiere$Genre %in% c("Science fiction adventure","Science fiction thriller")] <- "Science fiction"
genre_score_premiere$Genre[genre_score_premiere$Genre %in% c("Sports film","Sports-drama")] <- "Sports"
genre_score_premiere$Genre[genre_score_premiere$Genre %in% c("Spy thriller","Thriller")] <- "Thriller"
genre_score_premiere$Genre[genre_score_premiere$Genre %in% c("Superhero","Superhero-Comedy")] <- "Superhero"
genre_score_premiere$Genre[genre_score_premiere$Genre %in% c("Teen comedy horror","Teen comedy-drama")] <- "Teen"
genre_score_premiere$Genre[genre_score_premiere$Genre %in% c("Variety Show","Variety show")] <- "Variety"
genre_score_premiere$Genre[genre_score_premiere$Genre %in% c("War","War drama","War-Comedy")] <- "War"

genre_score_premiere <- na.omit(genre_score_premiere)

genre_score_premiere$Year <- sub(".*?(\\d{4}).*", "\\1", genre_score_premiere$Premiere)
genre_score_premiere$Year <- as.numeric(genre_score_premiere$Year)
genre_score_premiere <- genre_score_premiere[-2]
genre_score_premiere



# Primjena "one-hot encoding" na varijablu 'Genre'
score_year_genre_d <- dummy_cols(genre_score_premiere, select_columns='Genre', remove_first_dummy = TRUE)

# Stvaranje linearnog modela
lm_score_year_genre <- lm(`IMDB Score` ~ Year + ., data=score_year_genre_d)

# Prikazivanje rezultata modela
summary(lm_score_year_genre)

```


